---
output:
  html_document:
    theme: default
    highlight: tango
    toc: true
    toc_float: true
---

```{r, echo=FALSE}
library(knitr)
options(figure_counter = FALSE)
opts_knit$set(eval.after='fig.cap')
knitr::opts_chunk$set(tidy=TRUE, echo=TRUE, warning=FALSE, message=FALSE, dev='svg', fig.width=5, fig.height=4)
```
<base target="_blank"/>

# Análisis de datos de Hidrobiología STAL

El presente documento contempla los análisis de datos para determinar los parámetros comunitarios e indicadores bióticos de las comunidades hidrobiológicas de las unidades fiscalizables presentes en el río Rímac.

## Objetivos
El presente script está diseñado para cumplir con los siguientes objetivos:

* Análisis de la riqueza y composición taxonómica.

* Análisis de la abundancia y abundancia relativa.

* Análisis de indicadores de diversidad (Diversidad alfa)

* Análisis de similitud (Diversidad beta)

--------

## Paquetes
```{r cache=FALSE, results='hide', message=FALSE}
library(FSA)
library(dplyr)
library(picante)
library(spacodiR)
library(reshape2)
library(cowplot)
library(vegan)
library(ggplot2)
```

## Bases de datos empleadas
La base de datos a emplear son datos comunitarios de una comunidad de copépodos de Oslo.

```{r echo=FALSE}
##############################################################
## Base de datos desde github
DB <- read.csv("Data_base.csv")
##############################################################
```


## Manipulación de la base de datos

### 1. Parámetros de selección de datos

Definimos los parámetros que servirán para extraer las matrices de la base de datos principal como: `Administrado`, `Unidad`, `Comunidad`, `Microcuenca`, `Tipo_Cuerpo_de_agua` y cualquier otro diferenciador que se necesite:

```{r}
Administrado <- "Huanza"
Unidad <- "Huanza"
Comunidad <- "Perifiton"
Microcuenca <- "Santa Eulalia"
Tipo_Cuerpo_de_agua <- "Lótico"
```

### 2. Creación de subconjuntos de datos



---------------------------
[Fernando Tapia - Laboratorio de reproducción y Biología del Desarrollo](https://github.com/Fertapia/Diversity_IGAS) . 15 de Octubre de 2019. Última actualización: `r Sys.Date()`
